臺灣高等法院刑事判決
109年度上訴字第100號
上  訴  人  
即  被  告  蔡欣妤  
選任辯護人  李柏洋律師（法扶律師）
上  訴  人  
即  被  告  蔡佳倢  
選任辯護人  黃紘勝律師（法扶律師）
上列上訴人等即被告等因違反毒品危害防制條例等案件，不服臺
灣桃園地方法院107年度訴字第1062號，中華民國108年11月11日
第一審判決（起訴案號：臺灣桃園地方檢察署107年度偵字第211
16號），提起上訴，本院判決如下：
    主  文
上訴駁回。               
    事實及理由
一、經本院審理結果，認第一審以㈠上訴人即被告乙○○如原判決
    附表一、三所示共7次犯行，均係犯毒品危害防制條例第4條
    第2項之販賣第二級毒品罪，又如原判決附表二所示犯行，
    係犯藥事法第83條第1項之轉讓禁藥罪，各處刑及沒收如原
    判決附表一至三罪名及宣告刑欄所載，如原判決附表一、三
    部分，應執行有期徒刑7年8月；㈡上訴人即被告甲○○如原判
    決附表三、四所示共16次犯行，均係犯毒品危害防制條例第
    4條第2項之販賣第二級毒品罪，各處刑及沒收如原判決附表
    三、四罪名及宣告刑欄所載，應執行有期徒刑12年，又如原
    判決附表五所示3次犯行，均係犯藥事法第83條第1項之轉讓
    禁藥罪，各處刑及沒收如原判決附表五罪名及宣告刑欄所載
    ，應執行有期徒刑8月，認事用法、量刑及沒收之諭知均無
    不當，應予維持，並引用第一審判決書記載之事實、證據及
    理由（如附件）。
二、被告乙○○及甲○○2人之上訴意旨略以：被告2人犯罪後均主動
    配合偵查及法院審理，犯後態度良好，僅因自幼父母離異，
    四處流浪，需自己賺取生活所需等家庭、生活環境因素，而
    誤入歧途，且被告甲○○販賣對象僅曾德榮、吳玟靜、陳佳楠
    、陳沅浚，屬小額零星販賣，非跨國販賣或販毒之大中盤商
    ，並非重大惡極，原審量刑實屬過重，依刑法第59條規定酌
    減其刑云云。
三、本院查：
  ㈠刑事審判旨在實現刑罰權之分配的正義，故法院對有罪被告
    之科刑，應符合罪刑相當之原則，使輕重得宜，罰當其罪，
    以契合社會之法律感情，此所以刑法第57條明定科刑時應審
    酌一切情狀，尤應注意該條所列10款事項以為科刑輕重之標
    準，俾使法院就個案之量刑，能斟酌至當。而量刑輕重係屬
    事實審法院得依職權自由裁量之事項，苟已斟酌刑法第57條
    各款所列情狀而未逾越法定刑度，不得遽指為違法（最高法
    院72年台上字第6696號判例參照）。查原判決關於科刑之部
    分，已依刑法第57條各款所列情狀加以審酌，並衡酌被告2
    人上訴理由所指－被告2人犯後均坦承不諱之犯後態度及皆自
    陳家庭經濟狀況勉持等情，而於法定刑度之內，予以量定，
    客觀上並無明顯濫權或失之過重之情形，亦未違反比例原則
    。且原審對於⒈被告乙○○所犯如附表一、三所示之罪所處之
    刑，定其應執行有期徒刑7年8月，係在各刑中之最長期有期
    徒刑3年10月以上，各刑合併之刑期有期徒刑26年以下，⒉被
    告甲○○所犯如附表三、四所示之罪所處之刑，定其應執行有
    期徒刑12年，係在各刑中之最長期有期徒刑3年10月以上，
    各刑合併之刑期有期徒刑30年以下（依刑法第51條第5款但
    書規定不得逾30年），⒊被告甲○○所犯如附表五所示之罪所
    處之刑，定其應執行刑8月，係在各刑中之最長期有期徒刑4
    月以上，各刑合併之刑期有期徒刑1年以下，均未逾越刑法
    第51條第5款所定之外部性界限，亦無逾越內部性界限之情
    事，要屬法院裁量職權之適法行使，且與法律規範之目的、
    精神、理念及法律秩序亦不相違背，核無違法或不當。
  ㈡按刑法第59條規定之酌量減輕其刑，必須犯罪另有特殊之原
    因與環境，在客觀上足以引起一般同情，認為即使予以宣告
    法定最低度刑，猶嫌過重者，始有其適用。此所謂法定最低
    度刑，固包括法定最低本刑；惟遇有其他法定減輕之事由者
    ，則應係指適用其他法定減輕事由減輕後之最低度刑而言。
    倘被告別有其他法定減輕事由者，應先適用法定減輕事由減
    輕其刑後，猶認其犯罪之情狀顯可憫恕，即使科以該減輕後
    之最低度刑仍嫌過重者，始得適用刑法第59條規定酌量減輕
    其刑。而此項犯罪情狀是否顯可憫恕而酌量減輕其刑之認定
    ，亦屬法院得依職權自由裁量之事項。查被告乙○○部分經依
    刑法第47條第1項規定加重其刑（無期徒刑部分依法不得加
    重），再依毒品危害防制條例第17條第2項規定減輕其刑，
    被告甲○○部分則依毒品危害防制條例第17條第2項規定減輕
    其刑，均無情輕法重之憾，被告2人另犯藥事法第83條轉讓
    禁藥罪，其法定最低度刑為有期徒刑2月，自無宣告法定最
    低度刑期，猶嫌過重之情事；且衡以被告2人無視政府反毒
    政策及宣導，仍意圖營利而販賣第二級毒品及轉讓禁藥甲基
    安非他命供他人施用，被告乙○○販賣第二級毒品7次、轉讓
    禁藥1次，被告甲○○販賣第二級毒品之次數多達16次、轉讓
    禁藥達3次，其等行為就國人身心健康及社會秩序有高度破
    壞情事，危害至鉅，當非個人一己生命、身體法益所可比擬
    ，復考量被告2人正值青壯，尤應依循正軌獲取所得，且更
    應與友人相互提攜，而非販賣毒品、轉讓禁藥供其吸食，戕
    害他人身心；而其於本件意圖營利而販賣第二級毒品及轉讓
    禁藥之作為，相較於安分守己正當工作者，顯無法引起一般
    人之同情或憫恕。是被告2人既無畏嚴刑之峻厲，僅為貪圖
    不法利益，並鋌而走險販賣第二級毒品或轉讓禁藥供他人施
    用，自應為其等行為負責。因此，綜觀其情節，實難認屬犯
    罪情節輕微，洵應嚴厲規範，誠無另有特殊之原因或堅強事
    由，而在客觀上足以引起一般同情之處，自均無再依刑法第
    59條規定減輕其刑之餘地，故被告2人執此提起上訴，均無
    可採。 
  ㈢從而，被告2人提起本件上訴，均係就原審之量刑反覆爭執，
    並未再有其他舉證為憑，為無理由，應予駁回。
四、據上論斷，應依刑事訴訟法第373條、第368條，判決如主文
    。
本案經檢察官吳宗憲提起公訴，檢察官曾文鐘到庭執行職務。
中    華    民    國   109    年    3     月    11    日
                  刑事第十五庭  審判長法  官  劉興浪
                                      法  官  陳信旗
                                      法  官  林怡秀
以上正本證明與原本無異。
如不服本判決，應於收受送達後20日內向本院提出上訴書狀，其
未敘述上訴之理由者並得於提起上訴後20日內向本院補提理由書
（均須按他造當事人之人數附繕本）「切勿逕送上級法院」。
                                      書記官  陳采薇 
中    華    民    國    109   年    3     月    12    日
附錄：本案論罪科刑法條全文
毒品危害防制條例第4條
製造、運輸、販賣第一級毒品者，處死刑或無期徒刑；處無期徒
刑者，得併科新臺幣2千萬元以下罰金。
製造、運輸、販賣第二級毒品者，處無期徒刑或7年以上有期徒
刑，得併科新臺幣1千萬元以下罰金。
製造、運輸、販賣第三級毒品者，處7年以上有期徒刑，得併科
新臺幣7百萬元以下罰金。
製造、運輸、販賣第四級毒品者，處5年以上12年以下有期徒刑
，得併科新臺幣3百萬元以下罰金。
製造、運輸、販賣專供製造或施用毒品之器具者，處1年以上7年
以下有期徒刑，得併科新臺幣1百萬元以下罰金。
前五項之未遂犯罰之。

藥事法第83條
明知為偽藥或禁藥，而販賣、供應、調劑、運送、寄藏、牙保、
轉讓或意圖販賣而陳列者，處7年以下有期徒刑，得併科新臺幣5
千萬元以下罰金。
犯前項之罪，因而致人於死者，處7年以上有期徒刑，得併科新
臺幣1億元以下罰金；致重傷者，處3年以上12年以下有期徒刑，
得併科新臺幣7千5百萬元以下罰金。
因過失犯第1項之罪者，處2年以下有期徒刑、拘役或科新臺幣5
百萬元以下罰金。
第1項之未遂犯罰之。

附件：
臺灣桃園地方法院刑事判決             107年度訴字第1062號
公  訴  人  臺灣桃園地方檢察署檢察官
被      告  乙○○  
選任辯護人  王彥迪律師（法律扶助律師）
被      告  甲○○  男  民國00年00月00日生
選任辯護人  胡宗典律師（法律扶助律師）
上列被告因毒品危害防制條例案件，經檢察官提起公訴（107 年
度偵字第21116 號），本院判決如下：
    主  文
乙○○犯如附表一至三所示之罪，各處如附表一至三「罪名及宣
告刑」欄所示之刑及沒收。如附表一、三所示部分，應執行有期
徒刑柒年捌月。
甲○○犯如附表三至五所示之罪，各處如附表三至五「罪名及宣
告刑」欄所示之刑及沒收。如附表三、四所示部分，應執行有期
徒刑拾貳年；如附表五所示部分，應執行有期徒刑捌月。
    事  實
一、乙○○、甲○○為姊弟，分別為下列行為：
（一）乙○○基於販賣第二級毒品以營利之犯意，分別以如附表一
      「交易對象及方式」欄所示之方式，販賣第二級毒品甲基
      安非他命予曾德榮（2次）、陳佳楠（1次）、劉湘俞（2
      次）。
（二）乙○○基於轉讓禁藥之犯意，分別以如附表二「轉讓對象及
      方式」欄所示之方式，轉讓禁藥甲基安非他命予劉湘俞（
      1次）。
（三）乙○○、甲○○共同基於販賣第二級毒品以營利之犯意聯絡，
      分別以如附表三「交易對象及方式」欄所示之方式，販賣
      第二級毒品甲基安非他命予吳玟靜（1次）、陳佳楠（1次
      ）。
（四）甲○○基於販賣第二級毒品以營利之犯意，分別以如附表四
      「交易對象及方式」欄所示之方式，販賣第二級毒品甲基
      安非他命予曾德榮（4次）、吳玟靜（1次）、陳佳楠（2
      次）、陳沅浚（7次）。
（五）甲○○基於轉讓禁藥之犯意，分別以如附表五「轉讓對象及
      方式」欄所示之方式，轉讓禁藥甲基安非他命予吳玟靜（
      1次）、劉湘俞（2次）。
二、嗣於民國107年8月6日中午12時54分許，乙○○在位於桃園市○
    ○區○○○路0段000號之居所內為警拘提到案，並搜索扣得甲基
    安非他命1包（驗前毛重10.6公克）、吸食器3組、夾鏈袋1
    包、電子磅秤1台、行動電話1支（含門號0000000000號SIM
    卡1枚）；及於同日下午2時10分許，甲○○在位於桃園市○○區
    ○○○路00號4樓之住處內為警拘提到案，並搜索扣得甲基安非
    他命2包（驗前毛重合計1.2公克）、吸食器1組、夾鏈袋1包
    、毒品殘渣袋4個、行動電話1支（含0000000000號SIM卡1枚
    ）。
    理  由
一、事實認定
（一）訊據被告乙○○、甲○○就其等販賣第二級毒品、轉讓禁藥等
      犯行均坦承不諱，並各有如附表一至五「相關證據」欄所
      示之各項證據可資佐證，足認被告2人之任意性自白皆與
      事實相符，得以採信。
（二）毒品危害防制條例所規定之販賣毒品罪，雖未明示「營利
      之意圖」為其犯罪構成要件，然「販賣」一語，在文義解
      釋上當然已寓含有買賤賣貴，而從中取利之意思存在。且
      從商業交易原理與一般社會觀念而言，販賣行為在通常情
      形下，仍係以牟取利益為其活動之主要誘因與目的。又政
      府為杜絕毒品氾濫，毒害人民甚深，再三宣導民眾遠離毒
      品、媒體報導既深且廣，對於禁絕毒品之政策，應為大眾
      所熟悉。再政府對於查緝施用、轉讓及販賣毒品無不嚴格
      執行，且販賣毒品罪係重罪，若無利可圖，衡情一般持有
      毒品者，當不致輕易將持有之毒品交付他人。況販賣毒品
      係違法行為，非可公然為之，且有其獨特之販售路線及管
      道，亦無公定之價格，復可任意增減其分裝之數量，而每
      次買賣之價量，亦可能隨時依市場貨源之供需情形、交易
      雙方之關係深淺、資力、對行情之認知、查緝之寬嚴，及
      購買者被查獲時供述購買對象之可能性風險評估等事由，
      而異其標準，非可一概而論。是販賣之利得並不固定，然
      縱使販賣之人從價差或量差中牟利方式雖異，其意圖營利
      之非法販賣行為仍為相同。依被告乙○○、甲○○於本院審理
      中所述（見本院卷第190頁反面），其等分別係因需求金
      錢購買毒品、家境問題鋌而走險販賣毒品，當係為求賺取
      財物，且本案如附表一、三、四所示各次交易均為有償行
      為，而被告2人與各購毒者間亦無其他利害關係，依上開
      說明，自可認被告2人均因該等販賣毒品之行為而獲有利
      益，足見其等皆係基於營利之意圖，為本案各次販賣甲基
      安非他命之犯行無疑。
（三）綜上所述，被告2人犯行均堪認定，應依法論科。
二、論罪科刑
（一）論罪部分
    1.事實欄一（一）（三）（四）所載犯行
    ⑴販賣毒品之所謂販賣行為，須行為人主觀上有營利意圖，
      且客觀上有販賣毒品行為，即足構成，至於實際上是否已
      經獲利，則非所問。如附表四編號5所示之甲基安非他命
      交易，雖購毒者吳玟靜並未實際支付價金新臺幣（下同）
      1,000元，然如前所述，被告甲○○具有營利意圖，客觀上
      亦有交付毒品，自仍合於販賣毒品罪之要件。
    ⑵甲基安非他命為毒品危害防制條例第2條第2項第2款所規定
      之第二級毒品，是核被告乙○○就事實欄一（一）、（三）
      所為（即如附表一、三所示共7次犯行）、被告甲○○就事
      實欄一（三）、（四）所為（即如附表三、四所示共16次
      犯行），均係犯毒品危害防制條例第4條第2項之販賣第二
      級毒品罪。被告2人於販賣前持有甲基安非他命之低度行
      為，應各為其等販賣之高度行為所吸收，均不另論罪。
    ⑶被告乙○○、甲○○就事實欄一（三）所載2次販賣第二級毒品
      犯行，具有犯意聯絡及行為分擔，均應依刑法第28條之規
      定論以共同正犯。
    2.事實欄一（二）（五）所載犯行
    ⑴甲基安非他命除如前所述，屬第二級毒品外，亦屬藥事法
      所稱之禁藥，是轉讓甲基安非他命之行為，同時該當於毒
      品危害防制條例第8條第2項轉讓第二級毒品罪及藥事法第
      83條第1項轉讓禁藥罪之構成要件，而轉讓禁藥罪之法定
      本刑為7年以下有期徒刑，得併科5000萬元以下罰金，轉
      讓第二級毒品罪法定本刑則為6月以上5年以下有期徒刑，
      得併科70萬元以下罰金，除符合轉讓達一定數量，或成年
      人對未成年人為轉讓，依毒品危害防制條例第8條第6項、
      第9條加重其刑至二分之一等情形外，應以轉讓禁藥罪為
      優先適用之重法。被告乙○○、甲○○轉讓甲基安非他命之對
      象即吳玟靜、劉湘俞均為成年人，亦無證據可認轉讓之數
      量已達應加重其刑之標準，依上開說明，應整體適用藥事
      法之規定。是核被告乙○○就事實欄一（二）所為（即如附
      表二所示1次犯行）、被告甲○○就事實欄一（五）所為（
      即如附表五所示3次犯行），均係犯藥事法第83條第1項之
      轉讓禁藥罪。
    ⑵公訴意旨認被告乙○○、甲○○此部分所為，各係犯毒品危害
      防制條例第8條第2項之轉讓第二級毒品罪，即有誤會，惟
      因基本社會事實同一，且本院於審理時已當庭諭知上開罪
      名（見本院卷第184頁反面），並給予被告2人及辯護人陳
      述意見之機會，足以保障其等防禦權，是依刑事訴訟法第
      300條之規定，予以變更論罪法條。
    ⑶被告乙○○、甲○○轉讓甲基安非他命之行為，既已適用藥事
      法之規定加以處罰，其等轉讓前持有甲基安非他命之行為
      ，自不得再行割裂適用毒品危害防制條例予以論罪，而藥
      事法就持有禁藥之行為未設有處罰規定，自無轉讓之高度
      行為吸收持有之低度行為可言，併此說明。
    3.數罪併罰之說明被告乙○○就其所為販賣第二級毒品（7罪
      ）、轉讓禁藥（1罪）等犯行間，及被告甲○○就其所為販
      賣第二級毒品（16罪）、轉讓禁藥（3罪）等犯行間，犯
      意各別且行為互殊，各應予分論併罰。
（二）科刑部分
    1.刑之加重、減輕事由
    ⑴被告乙○○前因毒品危害防制條例等案件，經法院判處有期
      徒刑，並於105年9月22日易科罰金執行完畢，此有臺灣高
      等法院被告前案紀錄表在卷可稽，其於有期徒刑執行完畢
      後，5年內故意再犯本案有期徒刑以上之各罪，均為累犯
      ，且予以加重其刑與罪刑相當原則尚無違背，除販賣第二
      級毒品罪法定刑為無期徒刑部分，依法不得加重外，均依
      刑法第47條第1項規定加重其刑。
    ⑵被告甲○○於偵查及本院審理中，就其被訴販賣第二級毒品
      犯行皆自白，而被告乙○○雖於歷次偵訊中，未就各販賣第
      二級毒品犯行均表示坦承犯罪，然在本案尚處偵查階段，
      本院於107年10月3日為延押訊問時，被告乙○○即對全部販
      賣第二級毒品犯行供承不諱（見本院107年度偵聲字第510
      號卷第35頁反面），其於本院審理中亦就該等犯行皆如實
      坦認，足見被告乙○○於偵查及本院審理中，亦就其被訴販
      賣第二級毒品犯行皆自白，是被告2人各次販賣第二級毒
      品犯行，均應依毒品危害防制條例第17條第2項之規定減
      輕其刑，並就被告乙○○部分，依刑法第71條第1項規定先
      加後減之。
    2.量刑本院審酌被告乙○○、甲○○均明知甲基安非他命為戕害
      人身心之毒品，竟為貪圖不法利益，販賣甲基安非他命予
      他人施用，或將之轉讓予他人，其等所為危害社會治安及
      國民健康，助長國內施用毒品歪風，又因施用毒品而散盡
      家財、連累家人，或為購買毒品鋌而走險者更不可勝計，
      嚴重危害社會秩序，應予非難，並考量被告2人犯後對其
      等犯行均坦承不諱之犯後態度，及其等就本案共同販賣毒
      品部分之行為分擔，兼衡被告乙○○高職肄業、被告甲○○國
      中畢業之教育程度，且皆於警詢中自陳家庭經濟狀況勉持
      ，以及被告2人為本案犯行之動機、目的、手段、其等各
      次販賣毒品或轉讓禁藥之數量等一切情狀，分別量處如主
      文所示之刑，並就被告乙○○不得易服社會勞動部分（即如
      附表一、三所示）、被告甲○○不得易服社會勞動部分（即
      如附表三、四所示）及得易服社會勞動部分（即如附表五
      所示），各依刑法第51條第5款之規定定應執行之刑。
（三）沒收部分
    1.供犯罪所用之物扣案被告乙○○使用之行動電話1支（含門
      號0000000000號SIM卡1枚），為其所有供如附表一、附表
      三編號1所示各販賣第二級毒品犯行，及如附表二所示轉
      讓禁藥犯行所用之物；扣案甲○○使用之行動電話1支（含
      門號0000000000號SIM卡1枚），則為其所有供如附表三編
      號2、附表四所示各販賣第二級毒品犯行，及如附表五所
      示各轉讓禁藥犯行所用之物，此據被告2人於本院審理中
      供述明確（見本院卷第187頁），均應依毒品危害防制條
      例第19條第1項之規定，不問屬於犯罪行為人與否，於被
      告2人各次販賣第二級毒品犯行項下諭知沒收，及依刑法
      第38條第2項前段之規定，於被告2人各次轉讓禁藥犯行項
      下諭知沒收。
    2.犯罪所得
    ⑴犯販賣毒品罪，係就因犯販賣毒品罪所得之財物，一概予
      以沒收，以嚴禁此類犯罪，而達嚇阻作用，自非僅以扣除
      成本、賺得之利潤，作為其沒收之範圍。從而，行為人因
      販毒所實際獲得之利潤多少，並不影響應以其售價，逕為
      沒收宣告之認定依據。故販賣毒品本身既係犯罪行為，因
      此直接取得之全部價金，即屬犯該罪所得之財物，不生扣
      除成本之問題。又二人以上共同犯罪，關於犯罪所得之沒
      收或追徵，倘個別成員並無犯罪所得，且與其他成員對於
      所得亦無事實上共同處分權時，同無「利得」可資剝奪，
      特別在集團性或重大經濟、貪污犯罪，不法利得龐大，一
      概採取絕對連帶沒收或追徵，對未受利得之共同正犯顯失
      公平。此與犯罪所得作為犯罪構成（加重）要件類型者，
      基於共同正犯應對犯罪全部事實負責，則就所得財物應合
      併計算之情形，並不相同，沒收或追徵應就各人所分得者
      為之。而所謂各人「所分得」，係指各人「對犯罪所得有
      事實上之處分權限」，應視具體個案實際情形而定：倘若
      共同正犯各成員內部間對於不法利得分配明確時，固應依
      各人實際分配所得沒收；然若共同正犯成員對不法所得並
      無處分權限，其他成員亦無事實上共同處分權限者，自不
      予諭知沒收；至共同正犯各成員對於不法利得享有共同處
      分權限時，則應負共同沒收之責。
    ⑵依上開說明，本案各次販賣第二級毒品犯行之犯罪所得，
      即為如附表一、三、四「交易對象及方式」欄所示之交易
      金額而無須扣除成本。另就如附表三所示被告2人共同販
      賣毒品部分，依照卷附通訊監察譯文C-1、D-4所示（見偵
      字卷二第36頁反面、第42頁反面），被告乙○○僅是購毒者
      未能以電話與被告甲○○取得聯繫時，基於被告甲○○胞姊之
      身分接聽電話，再將相關購毒訊息轉告予被告甲○○，購毒
      者實際購買毒品之對象應係被告甲○○，且就如附表三編號
      1所示部分，亦係以被告甲○○個人積欠之債務抵償價金，
      足認該2次毒品交易之犯罪所得，皆歸被告甲○○所有。是
      上開犯罪所得均應依刑法第38條之1第1項前段規定，於被
      告2人各該販賣第二級毒品犯行項下宣告沒收，並於全部
      或一部不能沒收或不宜執行沒收時，依同條第3項規定，
      追徵其價額。至如附表四編號5所示部分，購毒者並未支
      付價金，業已認定如上，即難謂有何犯罪所得，自無須宣
      告沒收或追徵，於此指明。
    3.多數沒收併執行之刑法關於沒收之規定修正後，沒收已非
      屬從刑，且宣告多數沒收併執行之之規定，亦自第51條第
      9款移至第40條之2第1項，已非數罪併罰之一部。是上開
      宣告多數沒收，應依刑法第40條之2第1項規定，併執行之
      ，本院自無庸再於定應執行刑時，另就所宣告之多數沒收
      為合併執行之諭知，附此敘明。
    4.其他扣案物
    ⑴毒品危害防制條例第18條第1項前段規定查獲之第一、二級
      毒品，不問屬於犯人與否，均沒收銷燬之，其所稱「查獲
      之毒品」，係指經認定與被告犯罪事實有關聯之毒品，始
      足當之，縱當場扣押者，若不具上開關聯性，仍無該規定
      之適用。本案自上址被告乙○○居所扣得之甲基安非他命1
      包，被告乙○○於本院準備程序中稱係其自身施用所餘（見
      本院卷第125頁）；自上址被告甲○○住處扣得之甲基安非
      他命2包，被告甲○○則於本院審理中稱非其所有（見本院
      卷第187頁反面）。而被告2人於本案為警拘提時，均經採
      尿送驗而查獲其等施用第二級毒品犯行，被告乙○○因而經
      檢察官以107年度毒偵字第5464號提起公訴，被告甲○○則
      經本院以107年度毒聲字第613號裁定送觀察、勒戒後，經
      檢察官以108年度毒偵緝字第186號為不起訴處分，且上開
      自被告蔡家倢處扣得之毒品並經本院以108年度單禁沒字
      第586號裁定諭知沒收銷燬，此有各該裁定、起訴書及不
      起訴處分書在卷為憑（見本院卷第173頁至第177頁）。從
      而，上開扣案之毒品尚難認為與本案各次販賣第二級毒品
      、轉讓禁藥犯行有關，依上開說明，自不得於本案宣告沒
      收銷燬。
    ⑵至其餘扣案之吸食器、夾鏈袋、電子磅秤、毒品殘渣袋等
      物，被告乙○○、甲○○於本院審理中亦均稱與本案犯行無關
      （見本院卷第187頁），卷內亦無其他證據可認與本案有
      何關聯，本院皆無從諭知沒收。
據上論斷，應依刑事訴訟法第299條第1項前段、第300條，判決
如主文。
本案經檢察官吳宗憲提起公訴，檢察官盧奕勳到庭執行職務。
中    華    民    國   108    年    11    月    11    日
                  刑事第七庭  審判長法  官  鄭吉雄
                                    法  官  陳囿辰
                                    法  官  陳布衣
以上正本證明與原本無異。
如不服本判決應於收受判決後10日內向本院提出上訴書狀，並應
敘述具體理由。其未敘述上訴理由者，應於上訴期間屆滿後20日
內向本院補提理由書(均須按他造當事人之人數附繕本)「切勿逕
送上級法院」。 
                                    書記官  黃政偉
中    華    民    國   108    年    11    月    12    日
附表一：（被告乙○○販賣毒品犯行）
編號 交易對象及方式 交易時間及地點 相關證據 罪名及宣告刑 1（起訴書附表編號1 ） 乙○○於右列時間，以門號0000000000號行動電話接聽曾德榮門號0000000000號之來電，並於右列約定之地點，以2,000 元之價格，販賣重量不詳之甲基安非他命予曾德榮（當場交付毒品及價金） 107 年5 月12日下午3 時39分許 ①乙○○於本院審理中之陳述（本院卷第27頁反面、第190頁） ②曾德榮於偵查中之證述（見偵字卷二第12頁、卷一第79頁反面） ③通訊監察譯文A-1（見偵字卷二第32頁） ④曾德榮指認犯罪嫌疑人紀錄表（見偵字卷一第75頁至第77頁） ⑤扣案乙○○使用之行動電話1支（含門號0000000000號SIM卡1枚） 乙○○販賣第二級毒品，累犯，處有期徒刑參年捌月。扣案行動電話壹支（含門號○○○○○○○○○○號SIM 卡壹枚）沒收；未扣案犯罪所得新臺幣貳仟元沒收，於全部或一部不能沒收或不宜執行沒收時，追徵其價額。   桃園市○○區○○○街000 巷000 號曾德榮住處   2（起訴書附表編號2 ） 乙○○於右列時間，以門號0000000000號行動電話接聽曾德榮門號0000000000號之來電，並於右列約定之地點，以2,000 元之價格販賣，重量不詳之甲基安非他命予曾德榮（當場交付毒品及價金） 107 年6 月24日下午4 時9 分許 ①乙○○於本院審理中之陳述（本院卷第27頁反面、第190頁） ②曾德榮於偵查中之證述（見偵字卷二第12頁反面、卷一第81頁） ③通訊監察譯文A-5（見偵字卷二第32頁反面） ④曾德榮指認犯罪嫌疑人紀錄表（見偵字卷一第75頁至第77頁） ⑤扣案乙○○使用之行動電話1支（含門號0000000000號SIM卡1枚） 乙○○販賣第二級毒品，累犯，處有期徒刑參年捌月。扣案行動電話壹支（含門號○○○○○○○○○○號SIM 卡壹枚）沒收；未扣案犯罪所得新臺幣貳仟元沒收，於全部或一部不能沒收或不宜執行沒收時，追徵其價額。   桃園市○○區○○○街000 巷000 號曾德榮住處   3（起訴書附表編號13） 乙○○於右列時間，以門號0000000000號行動電話接聽陳佳楠門號0000000000號之來電，並於右列約定之地點，以4,000 元之價格，販賣重量不詳之甲基安非他命予陳佳楠（當場交付毒品及價金） 107 年7 月14日晚間11時50分許 ①乙○○於本院審理中之陳述（本院卷第28頁、第190頁） ②陳佳楠於偵查中之證述（見偵字卷二第14頁反面、卷一第121頁） ③通訊監察譯文D-3（見偵字卷二第42頁） ④陳佳楠指認犯罪嫌疑人紀錄表（見偵字卷一第127頁至第130頁） ⑤扣案乙○○使用之行動電話1支（含門號0000000000號SIM卡1枚） 乙○○販賣第二級毒品，累犯，處有期徒刑參年拾月。扣案行動電話壹支（含門號○○○○○○○○○○號SIM 卡壹枚）沒收；未扣案犯罪所得新臺幣肆仟元沒收，於全部或一部不能沒收或不宜執行沒收時，追徵其價額。   桃園市○○區○○路00號陳佳楠住處   4（起訴書附表編號15） 乙○○於右列時間，以門號0000000000號行動電話接聽劉湘俞門號0000000000號之來電，並於右列約定之地點，以1,000 元之價格，販賣重量不詳之甲基安非他命予劉湘俞（當場交付毒品及價金） 107 年5 月30日下午3 時52分許 ①乙○○於本院審理中之陳述（本院卷第28頁、第190頁） ②劉湘俞於偵查中之證述（見偵字卷二第15頁反面、卷一第91頁） ③通訊監察譯文E-2（見偵字卷二第44頁反面） ④劉湘俞指認犯罪嫌疑人紀錄表（見偵字卷一第96頁至第99頁） ⑤扣案乙○○使用之行動電話1支（含門號0000000000號SIM卡1枚） 乙○○販賣第二級毒品，累犯，處有期徒刑參年捌月。扣案行動電話壹支（含門號○○○○○○○○○○號SIM 卡壹枚）沒收；未扣案犯罪所得新臺幣壹仟元沒收，於全部或一部不能沒收或不宜執行沒收時，追徵其價額。   桃園市○○區○○○路00號乙○○住處樓下   5（起訴書附表編號19） 乙○○於右列時間，以門號0000000000號行動電話接聽劉湘俞門號0000000000號之來電，並於右列約定之地點，以1,000 元之價格，販賣1 公克之甲基安非他命予劉湘俞（當場交付毒品及價金） 107 年7 月16日上午11時30分許 ①乙○○於本院審理中之陳述（本院卷第28頁、第190頁） ②劉湘俞於偵查中之證述（見偵字卷二第15頁反面、卷一第95頁） ③通訊監察譯文E-9（見偵字卷二第48頁） ④劉湘俞指認犯罪嫌疑人紀錄表（見偵字卷一第96頁至第99頁） ⑤扣案乙○○使用之行動電話1支（含門號0000000000號SIM卡1枚） 乙○○販賣第二級毒品，累犯，處有期徒刑參年捌月。扣案行動電話壹支（含門號○○○○○○○○○○號SIM 卡壹枚）沒收；未扣案犯罪所得新臺幣壹仟元沒收，於全部或一部不能沒收或不宜執行沒收時，追徵其價額。   桃園市○○區○○路000巷00弄00號2樓劉湘俞住 處   
附表二：（被告乙○○轉讓禁藥犯行）
編號 轉讓對象及方式 轉讓時間及地點 相關證據 罪名及宣告刑 1（起訴書附表編號18） 乙○○於右列時間，以門號0000000000號行動電話接聽劉湘俞門號0000000000號之來電，並於右列約定之地點，轉讓1 公克之甲基安非他命予劉湘俞 107 年7 月13日中午12時12分許 ①乙○○於本院審理中之陳述（本院卷第28頁、第190頁） ②劉湘俞於偵查中之證述（見偵字卷二第15頁反面、卷一第94頁反面） ③通訊監察譯文E-8（見偵字卷二第46頁反面） ④劉湘俞指認犯罪嫌疑人紀錄表（見偵字卷一第96頁至第99頁） ⑤扣案乙○○使用之行動電話1支（含門號0000000000號SIM卡1枚） 乙○○轉讓禁藥，累犯，處有期徒刑伍月。扣案之行動電話壹支（含門號○○○○○○○○○○號SIM 卡壹枚）沒收。   桃園市○○區○○路000巷00弄00號2樓劉湘俞住 處   
附表三：（被告乙○○、甲○○共同販賣毒品犯行）
編號 交易對象及方式 交易時間及地點 相關證據 罪名及宣告刑 1（起訴書附表編號8 ） 乙○○於右列時間，以門號0000000000號行動電話接聽吳玟靜門號0000000000號之來電，並告知甲○○後，由甲○○於右列約定地點，以2,000元之價格，販賣0.5公克之甲基安非他命予吳玟靜（當場交付毒品，價金以甲○○積欠之債務抵償） 107 年5 月30日晚間8 時24分許 ①乙○○於本院審理中之陳述（本院卷第27頁反面、第190頁） ②甲○○於本院審理中之陳述（本院卷第23頁、第190頁） ③吳玟靜於偵查中之證述（見偵字卷二第13頁反面、卷一第136頁） ④通訊監察譯文C-1（見偵字卷二第36頁反面） ⑤吳玟靜指認犯罪嫌疑人紀錄表（見偵字卷一第140頁至第143頁） ⑥扣案乙○○使用之行動電話1支（含門號0000000000號SIM卡1枚） 乙○○共同販賣第二級毒品，累犯，處有期徒刑參年捌月。扣案之行動電話壹支（含門號○○○○○○○○○○號SIM 卡壹枚）沒收。   桃園市○○區○○路00號10樓之1 吳玟靜住處       甲○○共同販賣第二級毒品，處有期徒刑參年捌月。扣案之行動電話壹支（含門號○○○○○○○○○○號SIM 卡壹枚）沒收；未扣案犯罪所得新臺幣貳仟元沒收，於全部或一部不能沒收或不宜執行沒收時，追徵其價額。 2（起訴書附表編號14） 甲○○於右列時間，以門號0000000000號行動電話接聽陳佳楠門號0000000000號之來電，嗣於商談交易細節過程中，由乙○○以甲○○上開門號代為接聽確認交易地點，並告知甲○○，再由甲○○於右列約定地點，以6,000 元之價格，販賣重量不詳之甲基安非他命予陳佳楠（當場交付毒品及價金） 107 年7 月21日上午9 時59分許 ①乙○○於本院審理中之陳述（本院卷第28頁、第190頁） ②甲○○於本院審理中之陳述（本院卷第23頁反面、第190頁） ③陳佳楠於偵查中之證述（見偵字卷二第14頁反面、卷一第123頁） ④通訊監察譯文D-4（見偵字卷二第42頁反面） ⑤陳佳楠指認犯罪嫌疑人紀錄表（見偵字卷一第127頁至第130頁） ⑥扣案甲○○使用之行動電話1支（含門號0000000000號SIM卡1枚） 乙○○共同販賣第二級毒品，累犯，處有期徒刑參年拾月。扣案之行動電話壹支（含門號○○○○○○○○○○號SIM 卡壹枚）沒收。   桃園市○○區○○路00號陳佳楠住處       甲○○共同販賣第二級毒品，處有期徒刑參年拾月。扣案之行動電話壹支（含門號○○○○○○○○○○號SIM 卡壹枚）沒收；未扣案犯罪所得新臺幣陸仟元沒收，於全部或一部不能沒收或不宜執行沒收時，追徵其價額。 
附表四：（被告甲○○販賣毒品犯行）
編號 交易對象及方式 交易時間及地點 相關證據 罪名及宣告刑 1（起訴書附表編號3 ） 甲○○於右列時間，以門號0000000000號行動電話接聽曾德榮門號0000000000號之來電，並於右列約定之地點，以2,000 元之價格，販賣重量不詳之甲基安非他命予曾德榮（當場交付毒品及價金） 107 年6 月30日下午1 時46分許 ①甲○○於本院審理中之陳述（本院卷第22頁反面、第190頁） ②曾德榮於偵查中之證述（見偵字卷二第12頁反面、卷一第81頁反面） ③通訊監察譯文A-6（見偵字卷二第33頁） ④曾德榮指認犯罪嫌疑人紀錄表（見偵字卷一第75頁至第77頁） ⑤扣案甲○○使用之行動電話1支（含門號0000000000號SIM卡1枚） 甲○○販賣第二級毒品，處有期徒刑參年捌月。扣案行動電話壹支（含門號○○○○○○○○○○號SIM 卡壹枚）沒收；未扣案犯罪所得新臺幣貳仟元沒收，於全部或一部不能沒收或不宜執行沒收時，追徵其價額。   桃園市○○區○○○街000 巷000 號曾德榮住處   2（起訴書附表編號4 ） 甲○○於右列時間，以門號0000000000號行動電話接聽曾德榮門號0000000000號之來電，並於右列約定之地點，以2,000 元之價格，販賣重量不詳之甲基安非他命予曾德榮（當場交付毒品及價金） 107 年7 月5 日上午11時30分許 ①甲○○於本院審理中之陳述（本院卷第22頁反面、第190頁） ②曾德榮於偵查中之證述（見偵字卷二第12頁反面、卷一第83頁） ③通訊監察譯文A-8（見偵字卷二第33頁反面） ④曾德榮指認犯罪嫌疑人紀錄表（見偵字卷一第75頁至第77頁） ⑤扣案甲○○使用之行動電話1支（含門號0000000000號SIM卡1枚） 甲○○販賣第二級毒品，處有期徒刑參年捌月。扣案行動電話壹支（含門號○○○○○○○○○○號SIM 卡壹枚）沒收；未扣案犯罪所得新臺幣貳仟元沒收，於全部或一部不能沒收或不宜執行沒收時，追徵其價額。   桃園市中壢區內定國小附近   3（起訴書附表編號5 ） 甲○○於右列時間，以門號0000000000號行動電話接聽曾德榮門號0000000000號之來電，並於右列約定之地點，以2,000 元之價格，販賣重量不詳之甲基安非他命予曾德榮（當場交付毒品及價金） 107 年7 月11日上午10時11分許 ①甲○○於本院審理中之陳述（本院卷第22頁反面、第190頁） ②曾德榮於偵查中之證述（見偵字卷二第12頁反面、卷一第83頁反面） ③通訊監察譯文A-9（見偵字卷二第34頁） ④曾德榮指認犯罪嫌疑人紀錄表（見偵字卷一第75頁至第77頁） ⑤扣案甲○○使用之行動電話1支（含門號0000000000號SIM卡1枚） 甲○○販賣第二級毒品，處有期徒刑參年捌月。扣案行動電話壹支（含門號○○○○○○○○○○號SIM 卡壹枚）沒收；未扣案犯罪所得新臺幣貳仟元沒收，於全部或一部不能沒收或不宜執行沒收時，追徵其價額。   桃園市中壢區吉林路附近   4（起訴書附表編號6 ） 甲○○於右列時間，以門號0000000000號行動電話接聽曾德榮門號0000000000號之來電，並於右列約定之地點，以2,000 元之價格，販賣重量不詳之甲基安非他命予曾德榮（當場交付毒品及價金） 107 年7 月13日下午5 時14分許 ①甲○○於本院審理中之陳述（本院卷第23頁、第190頁） ②曾德榮於偵查中之證述（見偵字卷二第12頁反面、卷一第84頁） ③通訊監察譯文A-10（見偵字卷二第35頁） ④曾德榮指認犯罪嫌疑人紀錄表（見偵字卷一第75頁至第77頁） ⑤扣案甲○○使用之行動電話1支（含門號0000000000號SIM卡1枚） 甲○○販賣第二級毒品，處有期徒刑參年捌月。扣案行動電話壹支（含門號○○○○○○○○○○號SIM 卡壹枚）沒收；未扣案犯罪所得新臺幣貳仟元沒收，於全部或一部不能沒收或不宜執行沒收時，追徵其價額。   桃園市中壢區吉林路附近   5（起訴書附表編號10） 甲○○於右列時間，以門號0000000000號行動電話接聽吳玟靜門號0000000000號之來電，並於右列約定之地點，以1,000 元之價格，販賣0.5 公克之甲基安非他命予吳玟靜（當場交付毒品，價金積欠未付） 107 年6 月28日上午9 時20分許 ①甲○○於本院審理中之陳述（本院卷第23頁、第190頁） ②吳玟靜於偵查中之證述（見偵字卷二第13頁反面、卷一第137頁） ③通訊監察譯文C-3（見偵字卷二第39頁反面） ④吳玟靜指認犯罪嫌疑人紀錄表（見偵字卷一第140頁至第143頁） ⑤扣案甲○○使用之行動電話1支（含門號0000000000號SIM卡1枚） 甲○○販賣第二級毒品，處有期徒刑參年捌月。扣案行動電話壹支（含門號○○○○○○○○○○號SIM 卡壹枚）沒收。   桃園市○○區○○路00號10樓之1 吳玟靜住處   6（起訴書附表編號11） 甲○○於右列時間，以門號0000000000號行動電話接聽陳佳楠門號0000000000號、0000000000號來電，並於右列約定地點，以4,000 元之價格，販賣重量不詳之甲基安非他命予陳佳楠（當場交付毒品及價金2,000 元，其餘價金2,000 元以甲○○積欠之債務抵償） 107 年6 月19日凌晨4 時40分許 ①甲○○於本院審理中之陳述（本院卷第23頁反面、第190頁） ②陳佳楠於偵查中之證述（見偵字卷二第14頁反面、卷一第120頁） ③通訊監察譯文D-1（見偵字卷二第40頁） ④陳佳楠指認犯罪嫌疑人紀錄表（見偵字卷一第127頁至第130頁） ⑤扣案甲○○使用之行動電話1支（含門號0000000000號SIM卡1枚） 甲○○販賣第二級毒品，處有期徒刑參年拾月。扣案行動電話壹支（含門號○○○○○○○○○○號SIM 卡壹枚）沒收；未扣案犯罪所得新臺幣肆仟元沒收，於全部或一部不能沒收或不宜執行沒收時，追徵其價額。   桃園市○○區○○路00號陳佳楠住處   7（起訴書附表編號12） 甲○○於右列時間，以門號0000000000號行動電話接聽陳佳楠門號0000000000號之來電，並於右列約定之地點，以6,000 元之價格，販賣重量不詳之甲基安非他命予陳佳楠（當場交付毒品及價金） 107 年7 月2 日上午8 時59分許 ①甲○○於本院審理中之陳述（本院卷第23頁反面、第190頁） ②陳佳楠於偵查中之證述（見偵字卷二第14頁反面、卷一第121頁） ③通訊監察譯文D-2（見偵字卷二第41頁反面） ④陳佳楠指認犯罪嫌疑人紀錄表（見偵字卷一第127頁至第130頁） ⑤扣案甲○○使用之行動電話1支（含門號0000000000號SIM卡1枚） 甲○○販賣第二級毒品，處有期徒刑參年拾月。扣案行動電話壹支（含門號○○○○○○○○○○號SIM 卡壹枚）沒收；未扣案犯罪所得新臺幣陸仟元沒收，於全部或一部不能沒收或不宜執行沒收時，追徵其價額。   桃園市○○區○○路00號陳佳楠住處   8（起訴書附表編號20） 甲○○於右列時間，以門號0000000000號行動電話接聽陳沅浚門號0000000000號之來電，並於右列約定之地點，以2,000 元之價格，販賣重量不詳之甲基安非他命予陳沅浚（當場交付毒品及價金） 107 年6 月18日晚間9 時33分許 ①甲○○於本院審理中之陳述（本院卷第23頁反面、第190頁） ②陳沅浚於偵查中之證述（見偵字卷二第16頁反面、卷一第105頁） ③通訊監察譯文H-1（見偵字卷二第49頁） ④陳沅浚指認犯罪嫌疑人紀錄表（見偵字卷一第109頁至第113頁） ⑤扣案甲○○使用之行動電話1支（含門號0000000000號SIM卡1枚） 甲○○販賣第二級毒品，處有期徒刑參年捌月。扣案行動電話壹支（含門號○○○○○○○○○○號SIM 卡壹枚）沒收；未扣案犯罪所得新臺幣貳仟元沒收，於全部或一部不能沒收或不宜執行沒收時，追徵其價額。   桃園市○○區○○○街00號陳沅浚住處樓下   9（起訴書附表編號21） 甲○○於右列時間，以門號0000000000號行動電話接聽陳沅浚門號0000000000號之來電，並於右列約定之地點，以2,000 元之價格，販賣重量不詳之甲基安非他命予陳沅浚（當場交付毒品及價金） 107 年6 月25日下午2 時15分許 ①甲○○於本院審理中之陳述（本院卷第24頁、第190頁） ②陳沅浚於偵查中之證述（見偵字卷二第16頁反面、卷一第108頁） ③通訊監察譯文H-2（見偵字卷二第49頁反面） ④陳沅浚指認犯罪嫌疑人紀錄表（見偵字卷一第109頁至第113頁） ⑤扣案甲○○使用之行動電話1支（含門號0000000000號SIM卡1枚） 甲○○販賣第二級毒品，處有期徒刑參年捌月。扣案行動電話壹支（含門號○○○○○○○○○○號SIM 卡壹枚）沒收；未扣案犯罪所得新臺幣貳仟元沒收，於全部或一部不能沒收或不宜執行沒收時，追徵其價額。   桃園市○○區○○○街00號陳沅浚住處樓下   10（起訴書附表編號22） 甲○○於右列時間，以門號0000000000號行動電話接聽陳沅浚門號0000000000號之來電，並於右列約定之地點，以2,000 元之價格，販賣重量不詳之甲基安非他命予陳沅浚（當場交付毒品及價金） 107 年6 月26日上午11時38分許 ①甲○○於本院審理中之陳述（本院卷第24頁、第190頁） ②陳沅浚於偵查中之證述（見偵字卷二第16頁反面、卷一第108頁） ③通訊監察譯文H-3（見偵字卷二第49頁反面） ④陳沅浚指認犯罪嫌疑人紀錄表（見偵字卷一第109頁至第113頁） ⑤扣案甲○○使用之行動電話1支（含門號0000000000號SIM卡1枚） 甲○○販賣第二級毒品，處有期徒刑參年捌月。扣案行動電話壹支（含門號○○○○○○○○○○號SIM 卡壹枚）沒收；未扣案犯罪所得新臺幣貳仟元沒收，於全部或一部不能沒收或不宜執行沒收時，追徵其價額。   桃園市○○區○○○街00號陳沅浚住處樓下   11（起訴書附表編號23） 甲○○於右列時間，以門號0000000000號行動電話接聽陳沅浚門號0000000000號之來電，並於右列約定之地點，以2,000 元之價格，販賣重量不詳之甲基安非他命予陳沅浚（當場交付毒品及價金） 107 年6 月28日晚間8 時27分許 ①甲○○於本院審理中之陳述（本院卷第24頁、第190頁） ②陳沅浚於偵查中之證述（見偵字卷二第16頁反面、卷一第106頁） ③通訊監察譯文H-4（見偵字卷二第50頁） ④陳沅浚指認犯罪嫌疑人紀錄表（見偵字卷一第109頁至第113頁） ⑤扣案甲○○使用之行動電話1支（含門號0000000000號SIM卡1枚） 甲○○販賣第二級毒品，處有期徒刑參年捌月。扣案行動電話壹支（含門號○○○○○○○○○○號SIM 卡壹枚）沒收；未扣案犯罪所得新臺幣貳仟元沒收，於全部或一部不能沒收或不宜執行沒收時，追徵其價額。   桃園市○○區○○○街00號陳沅浚住處樓下   12（起訴書附表編號24） 甲○○於右列時間，以門號0000000000號行動電話接聽陳沅浚門號0000000000號之來電，並於右列約定之地點，以2,000 元之價格，販賣重量不詳之甲基安非他命予陳沅浚（當場交付毒品及價金） 107 年7 月4 日晚間6 時12分許 ①甲○○於本院審理中之陳述（本院卷第24頁、第190頁） ②陳沅浚於偵查中之證述（見偵字卷二第16頁反面、卷一第106頁） ③通訊監察譯文H-5（見偵字卷二第50頁反面） ④陳沅浚指認犯罪嫌疑人紀錄表（見偵字卷一第109頁至第113頁） ⑤扣案甲○○使用之行動電話1支（含門號0000000000號SIM卡1枚） 甲○○販賣第二級毒品，處有期徒刑參年捌月。扣案行動電話壹支（含門號○○○○○○○○○○號SIM 卡壹枚）沒收；未扣案犯罪所得新臺幣貳仟元沒收，於全部或一部不能沒收或不宜執行沒收時，追徵其價額。   桃園市○○區○○○街00號陳沅浚住處樓下   13（起訴書附表編號25） 甲○○於右列時間，以門號0000000000號行動電話接聽陳沅浚門號0000000000號之來電，並於右列約定之地點，以2,000 元之價格，販賣重量不詳之甲基安非他命予陳沅浚（當場交付毒品及價金） 107 年7 月5 日下午5 時8 分許 ①甲○○於本院審理中之陳述（本院卷第24頁、第190頁） ②陳沅浚於偵查中之證述（見偵字卷二第17頁、卷一第107頁） ③通訊監察譯文H-6（見偵字卷二第50頁反面） ④陳沅浚指認犯罪嫌疑人紀錄表（見偵字卷一第109頁至第113頁） ⑤扣案甲○○使用之行動電話1支（含門號0000000000號SIM卡1枚） 甲○○販賣第二級毒品，處有期徒刑參年捌月。扣案行動電話壹支（含門號○○○○○○○○○○號SIM 卡壹枚）沒收；未扣案犯罪所得新臺幣貳仟元沒收，於全部或一部不能沒收或不宜執行沒收時，追徵其價額。   桃園市○○區○○○街00號陳沅浚住處樓下   14（起訴書附表編號26） 甲○○於右列時間，以門號0000000000號行動電話接聽陳沅浚門號0000000000號之來電，並於右列約定之地點，以2,000 元之價格，販賣重量不詳之甲基安非他命予陳沅浚（當場交付毒品及價金） 107 年7 月6 日晚間6 時54分許 ①甲○○於本院審理中之陳述（本院卷第24頁、第190頁） ②陳沅浚於偵查中之證述（見偵字卷二第17頁、卷一第107頁） ③通訊監察譯文H-7（見偵字卷二第51頁） ④陳沅浚指認犯罪嫌疑人紀錄表（見偵字卷一第109頁至第113頁） ⑤扣案甲○○使用之行動電話1支（含門號0000000000號SIM卡1枚） 甲○○販賣第二級毒品，處有期徒刑參年捌月。扣案行動電話壹支（含門號○○○○○○○○○○號SIM 卡壹枚）沒收；未扣案犯罪所得新臺幣貳仟元沒收，於全部或一部不能沒收或不宜執行沒收時，追徵其價額。   桃園市○○區○○○街00號陳沅浚住處樓下   
附表五：（被告甲○○轉讓禁藥犯行）
編號 轉讓對象及方式 轉讓時間及地點 相關證據 罪名及宣告刑 1（起訴書附表編號9 ） 甲○○於右列時間，以門號0000000000號行動電話接聽吳玟靜門號0000000000號之來電，並於右列約定之地點，轉讓重量不詳之甲基安非他命予吳玟靜 107 年6 月21日上午10時4 分許 ①甲○○於本院審理中之陳述（本院卷第23頁、第190頁） ②吳玟靜於偵查中之證述（見偵字卷二第13頁反面、卷一第136頁） ③通訊監察譯文C-2（見偵字卷二第39頁） ④吳玟靜指認犯罪嫌疑人紀錄表（見偵字卷一第140頁至第143頁） ⑤扣案甲○○使用之行動電話1支（含門號0000000000號SIM卡1枚） 甲○○轉讓禁藥，處有期徒刑肆月。扣案行動電話壹支（含門號 ○○○○○○○○○○號SIM 卡 壹枚）沒收。   桃園市○○區○○路00號10樓之1 吳玟靜住處   2（起訴書附表編號16） 甲○○於右列時間，以門號0000000000號行動電話接聽劉湘俞門號0000000000號之來電，並於右列約定之地點，轉讓1 公克之甲基安非他命予劉湘俞 107 年6 月21日晚間7 時25分許 ①甲○○於本院審理中之陳述（本院卷第23頁反面、第190頁） ②劉湘俞於偵查中之證述（見偵字卷二第15頁反面、卷一第91頁反面） ③通訊監察譯文E-4（見偵字卷二第45頁） ④劉湘俞指認犯罪嫌疑人紀錄表（見偵字卷一第96頁至第99頁） ⑤扣案甲○○使用之行動電話1支（含門號0000000000號SIM卡1枚） 甲○○轉讓禁藥，處有期徒刑肆月。扣案行動電話壹支（含門號 ○○○○○○○○○○號SIM 卡 壹枚）沒收。   桃園市○○區○○路000 巷00弄00號2 樓劉湘俞住處   3（起訴書附表編號17） 甲○○於右列時間，以門號0000000000號行動電話接聽劉湘俞門號0000000000號之來電，並於右列約定之地點，轉讓重量不詳之甲基安非他命予劉湘俞 107 年7 月2 日下午2 時30分許 ①甲○○於本院審理中之陳述（本院卷第23頁反面、第190頁） ②劉湘俞於偵查中之證述（見偵字卷二第15頁反面、卷一第93頁） ③通訊監察譯文E-6（見偵字卷二第45頁） ④劉湘俞指認犯罪嫌疑人紀錄表（見偵字卷一第96頁至第99頁） ⑤扣案甲○○使用之行動電話1支（含門號0000000000號SIM卡1枚） 甲○○轉讓禁藥，處有期徒刑肆月。扣案行動電話壹支（含門號 ○○○○○○○○○○號SIM 卡 壹枚）沒收。   桃園市○○區○○路000 巷00弄00號2 樓劉湘俞住處